【裁判字號】    89,交易,68
【裁判日期】    891004
【裁判案由】    業務過失傷害
【裁判全文】
臺灣基隆地方法院刑事判決                          八十九年度交易字第六八號
    公  訴  人  臺灣基隆地方法院檢察署檢察官
    被      告  甲○○
右列被告因業務過失傷害案件，經檢察官提起公訴 (八十九年度偵字第八○四號)，
本院判決如左：
    主  文
甲○○從事業務之人，因業務上之過失傷害人，處拘役拾日，如易科罰金以佰元
折算壹日。
    事  實
一、甲○○係福和客運股份有限公司營業大客車司機，為從事駕駛業務之人。於民國
    八十八年十二月十二日下午四時許，甲○○駕駛ＦＴ－七二七號營業大客車，沿
    基隆市○○○路，由七堵往八堵方向行駛，途經明德一路與南光街交岔路口，明
    知在市區道路，行車速度不得超過時速四十公里；汽車行經無號誌交岔路口，應
    減速慢行，作隨時停車之準備；大型汽車在雙向四車道行駛時，除超越同一車道
    之前車或準備左轉彎外，均不得在內側車道行駛，且依當時情形，又無不能注意
    之情事，竟疏未注意，違規行駛內側車道，並以五十公里之時速超速行駛，適乙
    ○○所駕駛車號為ＩＨ－八０一七號自用小客車，自其右側南光街逆向行駛單行
    道且屬支道轉彎車並為閃紅燈號誌路口，未讓幹道直行車先行，逕自左轉進入交
    岔路口，欲往明德二路方向行駛，甲○○一時閃煞不及，其所駕駛之營業大客車
    左前車頭遂撞及乙○○所駕駛之自用小客車左側車身，乙○○因而受有左耳軟骨
    缺損之傷害。
二、案經被害人乙○○訴由台灣基隆地方法院檢察署檢察官偵查起訴。
    理  由
一、訊據被告甲○○對於在前開時、地駕駛汽車肇事之事實固直承不諱，惟辯稱：伊
    因路邊車輛併排停車，佔用外側車道，不得已而行駛內側車道，告訴人乙○○之
    自用小客車，違規自南光街單行道逆向駛出，伊發現時煞車不及，所以才會在快
    車道撞上告訴人之自用小客車云云。經查：告訴人乙○○所駕駛之ＩＨ－八０一
    七號自用小客車，於受撞及後依警繪現場圖所示，該車斜停於往明德二路方向快
    車道上，撞擊點恰在分向線上，左前輪及左後輪距撞擊點分別為二．五公尺與一
    ．四公尺，而被告所駕駛之營業大客車已因移開現場而無法測繪。該肇事岔路口
    為行車管制號誌岔路口，明德一路為四線車道之幹道，直行方向為閃黃燈號誌，
    南光街係單行道且為支線道，其街口號誌則為閃紅燈號誌，車禍發生當時為下午
    四時許，為日間自然光線，該道路時速限制為四十公里，此有道路交通事故調查
    報告表、現場照片十二張在卷足憑。而被告肇事當時係以時速五十公里之速度超
    速行駛於內側車道，亦為被告於偵查中及審理時所自承。依卷附現場照片所示，
    被告所行駛道路路邊，並無併排停車情形，是被告所辯因外側車道遭人併排停車
    ，所以才行駛內側車道云云，即非可信。按在市區道路，行車時速不得超過四十
    公里，汽車行經無號誌交岔路口，應減速慢行，作隨時停車之準備；大型汽車在
    雙向四車道行駛時，除超越同一車道之前車或準備左轉彎外，均不得在內側車道
    行駛，道路交通安全規則第九十三條第一項第一款前段、第四款、第九十八條第
    一項分別定有明文。被告駕車自應注意上開規定，且依當時情形並無不能注意之
    情事，竟未注意前開規定而肇事，致乙○○受有如事實欄所述之傷害，亦有長庚
    紀念醫院基隆分院出具之診斷證明書一紙附卷可參，足認被告具有過失。本件車
    禍經檢察官送請台灣省基宜區車輛行車事故鑑定委員會鑑定結果，亦同此認定，
    有該委員會八十九年六月五日基宜鑑字第八九０二五七號鑑定意見書一份附卷可
    參，是被告之過失行為與被害人所受之傷害間有相當因果關係存在，事證明確，
    被告犯行應堪認定。又告訴人逆向自單行道且為支線道路口左轉，未讓直行車先
    行，對於本件車禍之發生，固屬肇事主因，然其縱有過失，仍無礙於被告過失行
    為之認定，附此敘明。
二、查被告係福和客運股份有限公司營業大客車司機，為從事駕駛業務之人，其因駕
    駛營業大客車之過失行為導致被害人受有如事實欄所述之傷害，核其所為，係犯
    刑法第二百八十四條第二項前段之業務上過失傷害罪。爰審酌被告及被害人之過
    失程度、所生損害及犯罪後尚未與被害人達成和解賠償損害等一切情狀，量處如
    主文所示之刑，並諭知易科罰金之折算標準。
據上論斷，應依刑事訴訟法第二百九十九條第一項前段、刑法第二百八十四條第二項
前段、罰金罰鍰提高標準條例第一條前段、第二條，判決如主文。
本案經檢察官周慶華到庭執行職務
中    華    民    國      八十九      年      十      月      四        日
                                      臺灣基隆地方法院交通法庭
                                            法  官  陳  培  仁
右正本證明與原本無異。
對於本件判決如有不服，應於收受送達後十日內，向本院提出上訴書狀，上訴於臺灣
高等法院，並按他造當事人之人數附具繕本。
                                            書記官  施  鴻  均
中    華    民    國      八十九      年      十      月      十三      日
附錄論罪法條：
刑法第二百八十四條第二項前段：
從事業務之人，因業務上之過失傷害人者，處一年以下有期徒刑、拘役或一千元以下
罰金。


司法院資訊處製作；財團法人民間司法改革基金會備份。
